【裁判字號】    94,易,1860
【裁判日期】    950222
【裁判案由】    竊盜
【裁判全文】
臺灣臺北地方法院刑事判決              94年度易字第1860號
公  訴  人  臺灣臺北地方法院檢察署檢察官
被      告  甲○○
                    （另案於臺灣臺北看守所附設勒戒所觀察
上列被告因竊盜案件，經檢察官聲請以簡易判決處刑（九十四年
度偵字第一四九七一號），本院認不宜以簡易判決處刑，改依通
常程序審理（九十四年度簡字第二五五七號），本院判決如下：
    主  文
甲○○竊盜，累犯，處有期徒刑參月，如易科罰金，以參佰元折
算壹日。
    事  實
一、甲○○前於民國八十七年間因違反麻醉藥品管理條例案件，
    經臺灣士林地方法院以八十五年度訴字第一一五七號判決有
    期徒刑五年八月確定，九十年三月二十六日縮短刑期假釋出
    監，九十二年八月十六日縮刑期滿，未經撤銷其假釋；嗣於
    九十三年間因贓物案件，經臺灣板橋地方法院以九十三年度
    簡字第一六一六號判決有期徒刑三月確定，甫於九十四年一
    月十七日縮刑期滿執行完畢。詎甲○○仍不知悔改，於九十
    四年五月二十日凌晨二時二十四分許，在臺北市中山區○○○路○段三三巷三七號門口，因欲騎乘機車搭載友人，卻缺
    少安全帽，見路旁停放丙○○所有置於車牌號碼ＡＷＸ－四
    一一號機車上安全帽一頂，乃心生不法所有之意圖，徒手竊
    取該安全帽一頂，得手後供己使用。嗣經丙○○發現安全帽
    遺失調閱巷道內里鄰監視系統，始悉上情，並書寫告示一張
    ，張貼於甲○○所有之機車擋風板前，其後因臺北市政府警
    察局刑事警察大隊員警持搜索票前往甲○○位於臺北市中山
    區○○○路○段三三巷四四號四樓執行搜索時，發現上開告
    示而查獲。
二、案經臺北市政府警察局移送臺灣臺北地方法院檢察署檢察官
    偵查後聲請以簡易判決處刑，本院認不宜以簡易判決處刑，
    改依通常程序審理。
    理  由
一、訊據被告甲○○矢口否認有何竊盜犯行，辯稱：並沒有偷安
    全帽，告示也是前往搜索的警察偽造誣陷伊的云云。經查：
  (一)被害人丙○○所有之安全帽一頂因放置於停放在臺北市中山
    區○○○路○段三三巷三七號門口的車牌號碼ＡＷＸ－四一
    一號機車上，於上開時間遭竊，經其調閱鄰里監視系統監視
    器後，發現有一人騎乘機車騎到其上開機車停放地點下車後
    ，拿了其所有安全帽一頂後離去，因為該竊取之人所騎乘的
    機車很破舊，且機車有用膠帶纏繞會反光，所以很明顯，其
    依照監視器上機車出現的時間與騎來的方向往回找，一個一
    個過濾沿途的社區監視器，才找到機車停放的地點，原先只
    希望被告將安全帽歸還就不追究，所以寫了一張告示貼在機
    車上，惟迄今仍未找到安全帽等情，業據證人即被害人丙○○於本院審理中詳述在卷（見本院九十五年一月十一日訊問
    筆錄第二至四頁），並有證人丙○○所寫告示一張、監視錄
    影帶、翻拍照片二張及被告所有車牌號碼ＣＪＦ－四八三號
    機車之照片一張附卷可稽（見偵查卷第八至十、四二頁），
    而觀諸上開被告所有機車照片所顯示，該機車車頭部位亦確
    實有膠帶纏繞數圈，亦徵證人丙○○所為證述應非虛假。
  (二)證人即查獲員警乙○○於本院審理中證稱：因為被告另涉毒
    品、槍砲案件，所以於九十四年五月二十日當天持搜索票前
    往被告住處執行搜索，有先搜被告所騎乘機車置物箱，沒有
    注意到車頭位置，後來因為上樓執行搜索時，被告要求所有
    搜索動作都要經過伊同意，之後錄影機沒有電池，其到樓下
    拿電池時，才發現被告機車貼了上開告示字條，有馬上上樓
    問被告，被告說因為臨時要出門載女友，沒有安全帽，所以
    才會拿，之後去找當地鄰長，才知道被害人曾經找他調監視
    錄影帶，而通知被害人到警局製作筆錄等語（見本院九十五
    年一月十一日訊問筆錄第四、五頁），其對於查獲過程已詳
    述在卷，並參酌證人丙○○上開證詞，則被告辯稱：告示是
    警察偽造誣陷云云，並非可採。
  (三)被告於偵查及本院審理中雖否認竊盜犯行，辯稱：是因為警
    察說如果不承認就要將其女友一併移送毒品案件云云，惟員
    警係如何查獲本件，業經證人乙○○詳證如上，證人乙○○
    並證述：被告於搜索現場經警詢問時即已坦承是為了載女友
    所以才會拿了安全帽乙節，且被告經警詢問所製作之警詢錄
    音帶經勘驗結果，內容與警詢筆錄所載大致相符，並為詢問
    之警察與被告一問一答之詢問方式，被告於警詢中復稱：有
    見過住在伊住家附近的陳先生（即被害人丙○○）幾次面，
    所以將他放在機車上的安全帽拿來，用一下，中午起床以後
    ，本來下樓要將安全帽拿去還陳先生，但碰到警察搜索，所
    以耽誤時間，只要從警察局出去，馬上依他的指示將安全帽
    放在路燈下還他，請他不要誤會，原諒伊一次等詞，有公訴
    人九十四年十二月三十日補充理由書所提九十四年十二月二
    十九日勘驗筆錄可參，被告對於為何竊取安全帽，為警查獲
    之過程等亦已詳細供述，是難認被告於警詢中之供述係非出
    於自由意志所為，其警詢中之供述自得作為認定事實之證據
    ，被告事後翻異前詞，顯係卸責之詞，不足採信。
  (四)綜上所述，被告辯解並非可採，本件事證明確，被告犯行已
    堪認定，應依法論科。
二、核被告所為係犯刑法第三百二十條第一項竊盜罪。其前於八
    十七年間因違反麻醉藥品管理條例案件，經臺灣士林地方法
    院以八十五年度訴字第一一五七號判決有期徒刑五年八月確
    定，九十年三月二十六日縮短刑期假釋出監，九十二年八月
    十六日縮刑期滿，未經撤銷其假釋，其未執行之刑，以已執
    行論；嗣於九十三年間又因贓物案件，經臺灣板橋地方法院
    以九十三年度簡字第一六一六號判決有期徒刑三月確定，甫
    於九十四年一月十七日縮刑期滿執行完畢，有臺灣高等法院
    被告前案紀錄表可稽，被告於五年內再犯本件有期徒刑以上
    之罪，為累犯，應依刑法第四十七條規定加重其刑。爰審酌
    被告前曾因案件判決執行，有上開前案紀錄表為憑，素行不
    端，犯罪後未坦承犯行，所竊得之物僅為安全帽一頂，價值
    尚屬輕微，惟未賠償被害人丙○○所受損失，與其犯罪之動
    機、手段、目的等一切情狀，量處如主文所示之刑，並諭知
    易科罰金之折算標準。
據上論斷，應依刑事訴訟法第四百五十二條、第二百九十九條第
一項前段，刑法第三百二十條第一項、第四十七條、第四十一條
第一項前段，罰金罰鍰提高標準條例第一條前段、第二條，判決
如主文。
本案經檢察官張書華到庭執行職務
中    華    民    國    95    年    2     月    22    日
                  刑事第四庭    審判長法  官  劉慧芬
                                      法  官  李桂英
                                      法  官  黎惠萍
上正本證明與原本無異。
如不服本判決，應於判決送達後10日內向本院提出上訴狀（應抄
附繕本）。告訴人或被害人如對於本判決不服者，應具備理由請
求檢察官上訴，其上訴期間之計算係以檢察官收受判決正本之日
期為準。
                                      書記官  楊麗娟
中    華    民    國    95    年    2     月    22    日
附錄本案論罪科刑法條全文
刑法第三百二十條第一項
中華民國刑法第三百二十條
(普通竊盜罪、竊佔罪)
意圖為自己或第三人不法之所有，而竊取他人之動產者，為竊盜
罪，處五年以下有期徒刑、拘役或五百元以下罰金。
意圖為自己或第三人不法之利益，而竊佔他人之不動產者，依前
項之規定處斷。
前二項之未遂犯罰之。


司法院資訊處製作；財團法人民間司法改革基金會備份。
